臺灣板橋地方法院刑事判決　　　　　　　 96年度易字第461號
公　訴　人　臺灣板橋地方法院檢察署檢察官
被　　　告　乙○○
　　　　　　　　　　（現另案於臺灣臺北監獄臺北分監執行）
上列被告因竊盜案件，經檢察官提起公訴（95年度偵字第18312
、23152 號），本院判決如下：
    主  文
乙○○無罪。
    理  由
一、公訴意旨略以：被告乙○○曾因違反毒品危害防制條例案件
    ，經臺灣板橋地方法院以91年度訴字第1325號判處有期徒刑
    8 月、9 月，應執行有期徒刑1 年3 月確定，於民國94年3
    月29日縮刑期滿執行完畢。詎仍不知悔改，與甲○○（另行
    審結）基於意圖為自己不法所有之犯意聯絡，於95年10月4
    日上午4 時許，共同攜帶客觀上足供兇器使用之斜口鉗，在
    臺北縣土城市○○路30巷2 號，由被告乙○○在旁把風，甲○○則持斜口鉗剪斷臺灣數位寬頻有線電視股份有限公司（
    以下簡稱臺灣數位寬頻電視公司）所有之電線，得手後駕車
    逃逸，嗣於同日上午4 時40分許，渠等再駕車返回上址時為
    警當場查獲，並扣得電線1 綑及斜口鉗1 支，因認被告乙○○涉有刑法第321 條第1 項第3 款攜帶兇器竊盜罪嫌。
二、按犯罪事實應依證據認定之，無證據不得認定犯罪事實；又
    不能證明被告犯罪者，應諭知無罪之判決；刑事訴訟法第
    154 條第2 項、第301 條第1 項分別定有明文。另按認定犯
    罪事實應憑積極證據，倘積極證據不足以為不利於被告事實
    之認定時，即應為有利被告之認定，更不必有何有利之證據
    ，最高法院30年上字第816 號著有判例，所謂「積極證據足
    以為不利被告事實之認定」，依據同院76年臺上字第4986號
    判例意旨，係指據為訴訟上證明之全盤證據資料，在客觀上
    已達於通常一般之人均不致於有所懷疑，而得確信被告確曾
    犯罪之程度；若未達到此一程度，而有合理懷疑之存在時，
    即無從為被告有罪之確信。
三、公訴人認被告乙○○涉有本件竊盜犯嫌，係以同案被告甲○○之供述、告訴代理人丙○○之指述及扣案之斜口鉗、查獲
    照片等為其主要依據。訊據被告乙○○堅詞否認有何公訴人
    所指竊盜之犯行，辯稱：當天伊是在清水國中附近找朋友，
    因為時間很晚了，伊想甲○○就住在附近且有機車，就叫甲○○過來載伊，甲○○過來載伊後，在騎車經過國際路巷口
    時，甲○○就向伊說要去拿東西，叫伊在車上等，2 、3 分
    鐘後，甲○○就從巷子裡拿1 個袋子出來放在機車腳踏板處
    ，2 人正準備要走時警察就來了，伊並沒有跟甲○○一起去
    偷剪電線等語。
四、經查：
  (一)同案被告甲○○前於警詢中供稱：我在95年10月4 日上午4
    時許，在臺北縣土城市○○路30巷2 號前竊取海山有線電線
    1 捆，我是用斜口鉗將電線桿上的電線剪掉後並捆成1 捆，
    沒有共犯，只有我1 人；我原本正在竊取電線，乙○○打電
    話給我叫我去載她回家，我便去清水國中前載她，之後我載
    她到國際路30巷2 號前現場，我叫她下車等一下，我又過去
    剪電線，把電線剪完後我把電線1 捆放在車前，然後就叫她
    上車，這時警方就到達現場將我們攔查（見偵查卷第8 、9
    頁），其於偵查中亦供稱：我沒有偷東西，我是在準備去載
    乙○○的路上，看到電線散落一地，有的在袋子裡，有的散
    在路上，斜口鉗在袋子裡，我就把它全部撿走，然後就去清
    水國中那邊載乙○○，要載她去土城中央路，我那時想說電
    線沒有撿乾淨，就再繞進去看看，就被抓到等語（見偵查卷
    第50、51頁），核與被告乙○○供稱當日其係因叫甲○○過
    來載伊返家，始在搭乘甲○○機車返家之途中經過案發現場
    並為警查獲之詞相符，是被告乙○○所辯其於95年10月4 日
    上午4 時許並未在案發現場一節，並非無據。
  (二)又同案被告甲○○前於警詢中固曾自白其有於95年10月4 日
    上午4 時許，在臺北縣土城市○○路30巷2 號，持斜口鉗竊
    盜臺灣數位寬頻電視公司所有之電線之犯行，惟其於偵查中
    旋即翻異前詞，改稱為警查獲之電線均係拾獲等語，是同案
    被告甲○○之供述前後不一，同案被告甲○○於警詢中之自
    白已有瑕疵可指，自難遽行採信；況縱認同案被告甲○○之
    警詢自白為可採，惟依同案被告甲○○於警詢中之前開供述
    可知，同案被告甲○○於95年10月4 日上午4 時許在案發現
    場行竊時，被告乙○○根本不在現場，被告乙○○在與同案
    被告甲○○電話聯絡之過程中，同案被告甲○○亦未告知其
    正在行竊，是同案被告甲○○於警詢中之自白並無法證明被
    告乙○○有參與本件竊盜犯行或在現場把風之行為，亦無法
    證明被告乙○○與同案被告甲○○就本件竊盜犯行有犯意之
    聯絡。
  (三)再者，被告乙○○在95年4 月10日上午4 時40分許為警查獲
    時，其與同案被告甲○○所共乘之機車腳踏板上雖確有臺灣
    數位寬頻電視公司所失竊之電線1 捆，惟此至多亦僅能推論
    被告乙○○或有於該時與同案被告甲○○共同持有他人所失
    竊之贓物，而持有贓物之原因不一而足，或有可能因購買取
    得，或有可能因無償受讓取得，自無法僅由被告乙○○可能
    持有贓物之行為即憑空推論該等贓物係被告乙○○所竊取或
    被告乙○○與行竊之人有犯意之聯絡及行為之分擔。
  (四)又告訴代理人丙○○於本件竊案發生時並未在場，是其於警
    詢中之供述及所出具之贓物認領保管單均僅能證明於同案被
    告甲○○機車上所查獲之電線係臺灣數位寬頻電視公司所失
    竊，而無法證明行竊者係何人；另查獲現場之照片亦均係在
    本件竊盜案發後始行拍攝，自僅能證明被告乙○○係與同案
    被告甲○○同時為警查獲，並無法證明被告乙○○確有參與
    本件竊盜犯行或與同案被告甲○○間有犯意之聯絡，是告訴
    代理人丙○○之指述及卷附之贓物認領保管單、查獲現場照
    片均不足為不利被告乙○○認定之依據。
五、從而，本件並無積極證據足認被告乙○○有於95年4 月10日
    上午4 時許竊案發生時在案發現場，且依同案被告甲○○於
    警詢、偵查中之供述亦均無法證明被告乙○○有參與本件竊
    盜犯行或與同案被告甲○○有犯意之聯絡，自難僅以被告乙○○與同案被告甲○○於95年4 月10日上午4 時40分許，渠
    等所騎乘之機車上有贓物為警查獲一節，即推論上開贓物係
    被告乙○○與同案被告甲○○共同竊盜。此外，檢察官並未
    再舉出其他證據，足以證明被告乙○○確有竊盜之犯行存在
    ，本院亦查無其他積極證據足以證明被告乙○○確有公訴人
    所指竊盜之犯行，揆諸首開說明，自應為無罪之諭知。
據上論斷，應依刑事訴訟法第301 條第1 項，判決如主文。
本件經檢察官黃怡華到庭執行職務。
中　　華　　民　　國　　96　　年　　4 　　月　　30　　日
                  刑事第十六庭  審判長法　官  白光華
                                      法  官  楊志雄
                                      法  官  曾淑娟
以上正本證明與原本無異。
如不服本判決應於送達後10日內向本院提出上訴狀
                                      書記官  林伯文
中　　華　　民　　國　　96　　年　　4 　　月　　30　　日
